【裁判字號】    95,訴,1045
【裁判日期】    950630
【裁判案由】    
【裁判全文】
臺灣彰化地方法院刑事判決              95年度訴字第1045號
公  訴  人  臺灣彰化地方法院檢察署檢察官
被      告  甲○○
上列被告因毒品危害防制條例案件，經檢察官提起公訴（95年度
毒偵字第2128號），本院認有刑事訴訟法第273之1條第1項之情
形，而改以簡式審判程序判決如下：
    主  文
甲○○連續施用第一級毒品，累犯，處有期徒刑壹年，扣案之注
射針筒貳支，均沒收。
    事  實
一、甲○○前於民國（下同）92年間，因施用毒品案件案件，經
    本院於92年1月21日，以92年度毒聲字第168號裁定送觀察、
    勒戒，嗣於92年3月25日執行完畢，惟因認有繼續施用毒品
    之傾向，經臺灣彰化地方法院檢察署檢察官之聲請，由本院
    於92年3月19日，以92年毒聲字581號裁定移送戒治處所施予
    強制戒治1年，本應於93年3月18日執行完畢，惟因法律修正
    毋庸繼續執行，甫於93年1月9日釋放；此部分所犯刑事案件
    ，則經本院於92年5月22日，以92年度訴字第447號判決判處
    有期徒刑9月確定，甫於93年10月8日縮短刑期執行完畢。詎
    其仍不知悔改，於前開觀察、勒戒執行完畢釋放後5年內，
    復基於施用第一級毒品海洛因之概括犯意，於95年3月份某
    日起，至同年5月14日某時止，在彰化縣芳苑鄉○○村○○
    路63巷16弄11號之住處，以將第一級毒品海洛因置入針筒內
    摻水混和後，再持以施打身體之方式連續施用第一級毒品海
    洛因多次，平均約2天施用1次。嗣於95年5月16日上午8時30
    分許，在上揭住處，為警持搜索票查獲，並當場扣得甲○○
    所有且供其施用海洛因所用之注射針筒2支，始查悉上情。
二、案經彰化縣警察局二林分局報請臺灣彰化地方法院檢察署檢
    察官偵查起訴，本院認有刑事訴訟法第273-1條第1項之情形
    ，而改依簡式審判程序審理。
    理  由
一、按除被告所犯為死刑、無期徒刑、最輕本刑為3年以上有期
    徒刑之罪或高等法院管轄第一審案件者外，於刑事訴訟法第
    273條第1項程序進行中，被告先就被訴事實為有罪之陳述時
    ，審判長得告知被告簡式審判程序之旨，並聽取當事人、代
    理人、辯護人及輔佐人之意見後，裁定進行簡式審判程序；
    除簡式審判程序及簡易程序案件外，第一審應行合議審判，
    刑事訴訟法第273-1條第1項、第284-1條分別定有明文。本
    件被告甲○○所犯係死刑、無期徒刑、最輕本刑為3年以上
    有期徒刑或高等法院管轄第一審案件以外之罪，並於本院行
    準備程序時就被訴事實為有罪之陳述，本院合議庭依前揭規
    定，經評議結果，裁定改由受命法官獨任行簡式審判程序，
    先予敘明。
二、上揭事實，業據被告甲○○迭於本院行準備程序及審理時均
    坦承不諱，且其於95年5月16日為警查獲時所採取之尿液，
    經送鑑驗結果，確呈嗎啡陽性反應，此有彰化縣警察局二林
    分局委託檢驗尿液代號與真實姓名對照認證表及詮昕科技股
    份有限公司95年5月30日報告編號00000000號濫用藥物尿液
    檢驗報告各一紙附卷可稽；復有扣案之注射針筒2支可資佐
    證。再參以施用第一級毒品海洛因具有成癮性，被告前又已
    有施用毒品之犯行，有其前案紀錄可憑，且經強制戒治後，
    仍再次施用毒品，被告顯有難以戒斷，且已成癮之情事，故
    雖被告於95年5月16日為警查獲前3日以外之施用毒品犯行未
    經採尿鑑驗，然依前開說明，亦應認被告之自白確與事實相
    符，洵堪採信。另查，被告曾於92年間，因施用毒品案件案
    件，經本院於92年1月21日，以92年度毒聲字第168號裁定送
    觀察、勒戒，嗣於92年3月25日執行完畢，惟因認有繼續施
    用毒品之傾向，經臺灣彰化地方法院檢察署檢察官之聲請，
    由本院於92年3月19日，以92年毒聲字581號裁定移送戒治處
    所施予強制戒治1年，本應於93年3月18日執行完畢，惟因法
    律修正毋庸繼續執行，甫於93年1月9日釋放等情，有臺灣高
    等法院被告全國前案紀錄表及臺灣彰化地方法院檢察署刑案
    資料查註紀錄表各一份在卷足憑，被告顯係於受觀察、勒戒
    執行完畢釋放後，5年內再犯毒品危害防制條例第10條第1項
    之罪，依同條例第23條第2項規定，應依法論科。綜上所述
    ，本件犯罪事證明確，被告前開犯行洵堪認定。
三、核被告甲○○所為，係犯毒品危害防制條例第10條第1項之
    施用第一級毒品罪。被告為施用毒品而持有第一級毒品，其
    持有之低度行為應為施用之高度行為所吸收，不另論罪。被
    告先後多次施用第一級毒品之犯行，時間緊接，所犯又係構
    成要件相同之罪，顯係基於概括犯意反覆為之，為連續犯，
    應依刑法第56條規定，以一罪論，並加重其刑。復查被告曾
    於92年間，因違反毒品危害防制條例案件，經本院於92 年5
    月22日，以92年度訴字第447號判決判處有期徒刑9月確定，
    甫於93年10月8日縮短刑期執行完畢等情，有臺灣彰化地方
    法院檢察署刑案資料查註紀錄表及臺灣高等法院被告全國前
    案紀錄表等件在卷可參，被告於受有期徒刑之執行完畢後，
    5年內再犯有期徒刑以上之罪，為累犯，應依刑法第47 條規
    定，依法遞加重其刑。爰審酌被告前曾有施用毒品犯行，經
    送觀察、勒戒及強制戒治執行完畢釋放後，猶不知悔改，再
    施用毒品不輟，不僅戕害自身健康，更辜負國家將之視為病
    人，並施以長時間之戒治處遇之苦心，惟其對他人權益之侵
    害仍屬有限，於本院行準備程序與審理時均已坦承犯行，暨
    其犯罪動機、目的、手段、施用之次數、期間及其智識程度
    、生活狀況等一切情狀，量處如主文所示之刑。扣案之注射
    針筒2支，均係被告所有，且均供其施用毒品所用之物，業
    據被告自承在卷，爰均依刑法第38條第1項第2款規定宣告沒
    收。
四、據上論斷，應依刑事訴訟法第273之1條第1項、第299條第1
    項前段，毒品危害防制條例第10條第1項，刑法第11條、第
    56條、第47條、第38條第1項第2款，判決如主文。
本案經檢察官林士富到庭執行職務。
中    華    民    國    95    年    6     月    30    日
                  臺灣彰化地方法院刑事第二庭
                                法  官  黃齡玉
以上正本證明與原本無異。
如不服本判決，應於判決送達後10日內向本院提出上訴狀 (須附
繕本)。
中    華    民    國    95    年    7     月    4     日
                                書記官  施嘉玫
毒品危害防制條例第10條第1項
施用第一級毒品者，處 6 月以上 5 年以下有期徒刑。


司法院資訊處製作；財團法人民間司法改革基金會備份。
